Celular: (61) 9 9690-0317 E-mail: mainemarden.dev Portfólio: www.marden.dev



MARDEN CAVALCANTE

Desenvolvedor Full Stack Sênior - SMPC®

PERFIL PESSOAL

Sou um autodidata e entusiasta de tecnologia. Comecei a minha carreira aos 12 anos e com 13 anos realizei o meu primeiro trabalho profissional que foi realizar um curso de criação de aplicativos no Grupo iPED. Desde então venho aprendendo novas tecnologias e aprendo mais sobre gestão. Atualmente sou responsável pela gestão da equipe de desenvolvimento da Synapse Brasil e também sou desenvolvedor sênior responsável por projetos que envolvem clientes privados e públicos como Ministério da Saúde, Secretaria de Educação e Secretaria de Cultura.

ÁREAS DE EXPERIÊNCIA - Arquitetura orientada a microsserviços;

- Liderança e gestão de equipe;
- Gestão de projetos SCRUM;
- Desenvolvimento em sistemas desktop;
- Desenvolvimento de sistemas web;
- Desenvolvimento de aplicativos;
- Desenvolvimento de APIs;

EXPERIÊNCIA PROFISSIONAL

Synapse Brasil

LÍDER DE EQUIPE E GERENTE DE DESOLVIMENTO (2020 - PRESENTE)

- Gestão de equipe de desenvolvimento;
- Desenvolvimento de sistemas críticos;
- Responsável pelo portal de pedidos de vacinas do Ministério da Saúde;
- Liderança de equipe no projeto de guia turístico de BSB em conjunto com a secretaria de turismo;
- Criador do sistema de solicitação de demandas da Caixa para FSB;
- Manutenção e evolução das principais ferramentas da ANADEM (Aplicativos e Sistemas);
- Automações usando Python e IA de pedidos em ópticas;

VTec Marketing Digital (atual Hoogli)

DESENVOLVEDOR SÊNIOR (2019 - 2020)

- Criação de sistemas e-commerce;
- Sites corporativos otimizados com SEO;
- Gestão de equipe de desenvolvimento;

Basic Sistemas

DESENVOLVEDOR SÊNIOR E LÍDER DE EQUIPE (2018 - 2019)

- Criação de sistemas corporativos (sistema call center, cinemas, ERP);
- Criação de aplicativos móveis;
- Gestão de equipe de desenvolvimento;

TECNOLOGIAS, LINGUAGENS E CERTIFICAÇÕES

- Laravel + PHP +6 anos de experiência;
- Flutter +4 anos de experiência;
- Node.js para API +3 anos;

Tecnologias: Python / PHP / Javascript / C# / Java / Delphi / TypeScript / Angular / Vue.js / Quasar / Lumen / GoLang / ELK Stack / Electron / Livewire / webpack / UML /

Bancos de dados: MySQL / Oracle / SQL Server / PostgreSQL / Firebird / Elastic Search /

Certificações: Scrum Master Professional Certificate; Scrum Foundations Professional Certificate

FORMAÇÃO ACADÊMICA

Colégio Estadual Professora Maria Angélica de Oliveira

DIPLOMA DE ENSINO MÉDIO

Universidade Católica de Brasília

ENGENHARIA DE SOFTWARE - INÍCIO 1º SEMESTRE DE 2022